【裁判字號】    98,易,3448
【裁判日期】    990325
【裁判案由】    竊盜
【裁判全文】
臺灣板橋地方法院刑事判決              98年度易字第3448號
公  訴  人  臺灣板橋地方法院檢察署檢察官
被      告  乙○○
上列被告因竊盜案件，經檢察官提起公訴（九十八年度偵字第二
三一七０、二七一一三號），本院行簡式審判程序，並判決如下
    主  文
乙○○竊盜，累犯，處有期徒刑伍月，如易科罰金，以新臺幣壹
仟元折算壹日，扣案機車鑰匙壹支沒收。又竊盜，累犯，處有期
徒刑陸月，如易科罰金，以新臺幣壹仟元折算壹日。應執行有期
徒刑玖月，如易科罰金，以新臺幣壹仟元折算壹日，扣案機車鑰
匙壹支沒收。
    事  實
一、乙○○曾於民國九十二年間因強盜案件，經臺灣基隆地方法
    院以九十二年度訴字第一一一號判決判處有期徒刑三年確定
    ，於九十四年九月二十三日縮短刑期假釋出監，於九十五年
    二月二十日假釋縮刑期滿執行完畢；又於九十五年間因竊盜
    案件，經臺灣臺北地方法院以九十五年度簡字第九六一號判
    決判處有期徒刑五月，如易科罰金，以銀元三百元折算一日
    確定，於九十六年一月十七日執行完畢；再於九十七年間因
    詐欺案件，經臺灣臺北地方法院以九十七年度易緝字第一一
    四號判決判處有期徒刑六月，如易科罰金，以新臺幣一千元
    折算一日確定，甫於九十八年二月二十六日執行完畢（於本
    案構成累犯）。
二、詎乙○○仍不知悔改，基於意圖為自己不法所有之犯意，於
    九十八年八月二十三日晚間九時二十分許（起訴書誤載為十
    一時四十分），在臺北縣板橋市○○路○段三六一號前，見
    吳秋君所有交付甲○○管領使用之車牌號碼ＳＥＯ－５７５
    號輕型機車停放路旁，認有機可乘，即以自備之機車鑰匙一
    支開啟電門（起訴書誤載為鑰匙未及取下），而著手竊取該
    機車，得手後供己代步使用。嗣於九十八年八月二十三日晚
    間十一時四十分許，乙○○騎乘上開贓車行經臺北縣三重市
    ○○路與大智街口為警查獲，並扣得上開機車一輛（業經甲
    ○○領回），及其所有供竊盜機車犯罪用之鑰匙一支，第二
    級毒品甲基安非他命一包（毛重０．０八公克，毒品部分另
    案偵查）。
三、嗣乙○○於上開竊盜案件偵查期間，又另行基於意圖為自己
    不法所有之犯意，於九十八年九月二十八日晚間九時許，在
    臺北縣板橋市○○路○段，見丙○○（起訴書誤載為簡嘉宏
    ）所有車牌號碼ＤＹＸ－３８６號輕型機車停放該處路邊，
    且機車鑰匙未及取下，認有機可乘，竟上前利用該鑰匙啟動
    電門著手竊取該機車，得手後供己代步使用。嗣於九十八年
    九月三十日下午三時二十分許，乙○○騎乘上開贓車行經臺
    北縣中和市○○路五０二號前為警查獲，並扣得丙○○所有
    機車一輛、鑰匙一支（業經代理人簡嘉宏領回），及含第二
    級毒品甲基安非他命之殘渣袋一個、吸食器一組（毒品部分
    另案偵辦），始查悉上情。
四、案經臺北縣政府警察局三重分局、中和第二分局移送臺灣板
    橋地方法院檢察署檢察官偵查起訴，乙○○於本院準備期日
    中就被訴事實為有罪陳述，本院行簡式審判程序。
    理  由
一、訊據被告乙○○對於上揭時地，兩次竊取機車之犯罪事實，
    於本院審理中坦承不諱，核與證人甲○○、簡嘉宏在警詢中
    證述之情節相符，並有贓物認領保管單二紙、車籍查詢基本
    資料查詢畫面一紙、查獲照片三張、臺北縣政府警察局車輛
    尋獲電腦輸入單二紙在卷可稽，且有被告所有供竊盜吳秋君
    機車之鑰匙一支扣案可供佐證。雖被告於本院審理中辯稱：
    伊竊盜吳秋君機車時，係利用機車鑰匙未及取下之機會為之
    云云，但被告在警詢中已供承扣案之機車鑰匙一支，即其所
    有供竊盜ＳＥＯ－５７５號機車使用之工具，而證人即實際
    使用該車之甲○○於本院審理中，亦指稱：伊確定有取下機
    車鑰匙，因為機車鑰匙是與家中鑰匙放在一起，並未遺失等
    語，是被告應係以自備之鑰匙竊取ＳＥＯ－５７５號機車，
    被告此部分辯解尚無足取。本案事證明確，被告犯行洵堪認
    定，應依法論科。
二、核被告所為二行為，均係犯刑法第三百二十條第一項之普通
    竊盜罪。被告所為二次竊盜犯行，犯意各別，行為互殊，應
    分論併罰。又被告有事實欄所載之前科及執行紀錄，有臺灣
    高等法院被告全國刑案紀錄表一紙附卷可按，其受有期徒刑
    之執行完畢後，五年內故意再犯本件有期徒刑以上之刑之二
    罪，均為累犯，應各依刑法第四十七條第一項之規定加重其
    刑。爰審酌被告犯罪之動機、目的、手段，所竊財物之價值
    ，被害人均已領回機車，犯罪所生之危害，被告犯罪後坦承
    犯行之態度，於前案偵查期間再犯罪，及竊車之目的僅在代
    步使用等一切情狀，認檢察官求處有期徒刑一年之刑度尚嫌
    過重，分別量處如主文所示之刑及易科罰金之折算標準，並
    定其應執行之刑及易科罰金之折算標準，以資懲儆。
三、扣案之機車鑰匙一支，係被告所有供竊盜ＳＥＯ－５７５號
    機車犯罪用之物，業如前述，應依刑法第三十八條第一項第
    二款之規定宣告沒收。
四、又公訴檢察官於審理中併請求對被告宣告於刑之執行前強制
    工作。惟被告竊盜機車之目的，僅在代步使用，係一時貪小
    便宜之心態，此與竊盜集團有計畫大量竊取機車、解體、販
    賣牟利之犯罪形態有間，本院認尚未達有犯罪之習慣，應令
    於刑之執行前，入勞動場所強制工作三年之程度，且本案之
    執行刑亦未逾一年，故不為強制工作之宣告，附此敘明。
據上論斷，應依刑事訴訟法第二百七十三條之一第一項、第二百
九十九條第一項前段，刑法第三百二十條第一項、第四十七條第
一項、第四十一條第一項前段、第五十一條第五款、第三十八條
第一項第二款，刑法施行法第一條之一，判決如主文。
本案經檢察官姜麗君到庭執行職務。
中    華    民    國    99    年    3     月    25    日
                        刑事第五庭  法  官  鄭水銓
以上正本證明與原本無異。
如不服本判決，應於收受送達後十日內向本院提出上訴書狀，其
未敘述上訴之理由者並得於提起上訴後十日內向本院補提理由書
（均須按他造當事人之人數附繕本）。
                                    書記官  翁子婷
中    華    民    國    99    年    3     月    25    日
附錄本案論罪科刑法條全文：
刑法第三百二十條
意圖為自己或第三人不法之所有，而竊取他人之動產者，為竊盜
罪，處五年以下有期徒刑、拘役或五百元以下罰金。
意圖為自己或第三人不法之利益，而竊佔他人之不動產者，依前
項之規定處斷。
前二項之未遂犯罰之。

司法院資訊處製作；財團法人民間司法改革基金會備份。
